【裁判字號】    89,交上易,222
【裁判日期】    890802
【裁判案由】    傷害等
【裁判全文】
臺灣高等法院刑事判決                          八十九年度交上易字第二二二號
    上  訴  人
    即  被  告  丙○○
右上訴人因傷害等案件，不服臺灣台北地方法院八十九年度交易字第三四號，中華民
國八十九年四月十七日第一審判決（起訴案號：臺灣台北地方法院檢察署八十八年度
偵字第二七二二三號）提起上訴，本院判決如左：
    主  文
上訴駁回。
丙○○緩刑參年。
    事實及理由
一、本案經本院審理結果，認第一審以上訴人即被告丙○○犯刑法第一百八十五條之
    三服用酒類不能安全駕駛動力交通工具而駕駛罪、同法第二百七十七條第一項傷
    害罪及同法第三百零五條恐嚇罪，分別論處有期徒刑柒月、捌月、拾月，並定執
    行刑為壹年拾月，認事用法及量刑均無不當，應予維持，並引用第一審判決書記
    載之事實、證據及理由。（如附件）
二、被告上訴意旨辯稱：當時伊喝醉了，不知發生何事云云。惟查證人即警員鍾金龍
    於原審證稱：「丙○○當天喝醉了，他聽到人家要告他，就抓住飲水機的熱水管
    ，將他抓彎了，我們又將它扳回來，我想他不是故意的，他當時醉的很厲害。」
    、「（丙○○剛被帶到派出所時精神狀態如何？）剛進來時還好，又來做被害人
    筆錄時態度才不好。」等語（見原審卷第三十五頁、第三十六頁），足證迄警所
    恐嚇告訴人甲○○時，被告之精神狀態尚好，證人雖稱被告醉的很厲害，惟被告
    尚知恐嚇告他之人，顯有犯罪之故意，且足證未達心神喪失或精神耗弱之程度，
    證人稱被告非故意云云，要無可取。又被告事後固因酒意完全發作，致筆錄遲至
    當日二十一時開始制作，惟於本案行為時被告精神狀態之認定不生影響。參以被
    告於警訊中辯稱：「未恐嚇對方，只是說要告隨便你，等我被關出來，大家再來
    見面。」等語（見偵卷第六頁反面），被告猶記得其事，益證被告恐嚇之時神志
    清楚，並無喝醉了不知發生何事之情形，被告所辯，要無可採。告訴人乙○○係
    仗義直言，竟遭被告毆打，被告復恐嚇告訴人甲○○，意圖迫使其不敢告訴，又
    空言否認犯行，殊乏悔意，其上訴非有理由，應予駁回。
三、惟念被告並無前科，已於八十九年七月二十四日與告訴人乙○○達成和解，且未
    曾受有期徒刑以上刑之宣告，素行尚佳，有本院被告全國前案紀錄表在卷可稽，
    經此二年以下有期徒刑之科刑教訓，當知警惕而無再犯之虞，本院認以暫不執行
    為適當，爰並予諭知緩刑參年，以啟自新。
據上論結，應依刑事訴訟法第三百七十三條、第三百六十八條，刑法第七十四條第一
款，判決如主文。
本案經檢察官張啟彬到庭執行職務。
中      華      民      國      八十九    年      八      月      二    日
                              臺灣高等法院刑事第二十四庭
                                  審判長法  官  陳貽男
                                        法  官  陳憲裕
                                        法  官  聶齊桓
不得上訴
附錄：本案論罪科刑法條全文
第一百八十五條之三
服用毒品、麻醉藥品、酒類或其他相類之物，不能安全駕駛動力交通工具而駕駛者，
處一年以下有期徒刑、拘役或三萬元以下罰金。
刑法第二百七十七條
傷害人之身體或健康者，處三年以下有期徒刑，拘役或一千元以下罰金。
犯前項之罪，因而致人於死者，處無期徒或七年以上有期徒刑，致重傷者，處三年以
上、十年以下有期徒刑。
刑法第三百零五條
以加害生命、身體、自由、名譽、財產之事恐嚇他人，致生危害於安全者，處二年以
下有期徒刑、拘役或三百元以下罰金。


司法院資訊處製作；財團法人民間司法改革基金會備份。
